臺灣高等法院刑事判決　　　　　　　 100年度上易字第564號
上　訴　人
即　被　告　洪永鴻
上列上訴人因被告詐欺案件，不服臺灣臺北地方法院九十九年度
易字第一九一七號，中華民國一百年一月二十八日第一審判決（
起訴案號：臺灣臺北地方法院檢察署九十九年度偵字第一二八三
五號），提起上訴，本院判決如下：
    主  文
上訴駁回。
    理  由
一、依刑事訴訟法第三百五十條、第三百六十一條、第三百六十
    二條、第三百六十七條規定，不服地方法院之第一審判決而
    上訴者，須提出上訴書狀，並應敘明具體理由，為上訴必備
    之程式；其所提出之書狀未敘述上訴理由，或僅曾以言詞陳
    述上訴理由者，均應於上述期間屆滿後二十日內補提理由書
    於第一審法院。第一審法院經形式審查，認逾期未補提上訴
    理由者，應定期間先命補正，逾期未補正者，為上訴不合法
    律上之程式，應以裁定駁回。倘已提出上訴理由，但所提非
    屬具體理由者，則由第二審法院以上訴不合法律上之程式，
    判決駁回。而所謂具體理由，必係依據卷內既有訴訟資料或
    提出新事證，指摘或表明第一審判決有何採證認事、用法或
    量刑等足以影響判決本旨之不當或違法，而構成應予撤銷之
    具體事由，始克當之（例如：依憑證據法則具體指出所採證
    據何以不據證據能力，或依憑卷證資料，明確指出所為證據
    證明力之判斷如何違背經驗、論理法則）；倘僅泛言原判決
    認定事實錯誤、違背法令、量刑失之過重過輕微，而未依上
    揭意旨指出具體事由，或形式上雖已指出具體事由，然該事
    由縱使屬實，亦不足以認為原判決有何不當或違法者（例如
    ：對不具有調查必要性之證據，法院未依聲請調查亦未說明
    理由，或援用證據不當，但除去該證據仍應為同一事實之認
    定），皆難謂係具體理由，俾與第二審上訴制度旨在請求第
    二審法院撤銷、變更第一審不當或違法之判決，以實現個案
    救濟之立法目的相契合，並節制濫行上訴（詳最高法院九十
    七年度台上字第八九二號決參照）。又觀諸刑事訴訟法第三
    百六十一條修正之立法說明三，謂「原審法院對上訴書狀有
    無記載理由，應為形式上之審查，認有欠缺，且未據上訴人
    自行補正者，應定期間先命補正，爰於第三項後段明定。至
    上訴理由是否具體，係第二審法院審查範圍，不在命補正之
    列」，故修正後該規定所指應由第一審法院先命補正之「上
    訴書狀未敘述理由」，係指上訴書狀僅聲明對原判決不服，
    就不服理由未為任何敘述，自形式上觀察，可認係未提出上
    訴理由之情形而言，若上訴書狀對不服之理由已有所敘述，
    僅敘述不具體者，究有別於「未敘述理由」，自不生應依該
    規定命補正之問題。同此旨趣，刑事訴訟法第三百六十七條
    增列為不合法情形之「上訴書狀未敘述理由」者，亦應採相
    同解釋。又上訴書狀已敘述上訴理由，但所述不「具體」者
    ，雖非「上訴書狀未敘述理由」一語涵攝之範圍，然既不符
    合「上訴書狀應敘述『具體』理由」之規定，仍屬上訴「不
    合法律上之程式」，且依上開立法說明，此類不合法，不在
    得補正之列，法院自毋庸命補正；而由第二審法院逕認上訴
    不合法，以判決駁回（詳最高法院九十七年度台上字第八
    九二號、三五九九號、第三八八九號判決參照）。
二、經查：原審以上訴人即被告洪永鴻明知金融機構存款帳戶及
    金融卡為個人信用之表徵，任何人只要有少許之金錢，均可
    自行到金融機構申請開立存款帳戶及申請金融卡，並無特別
    之窒礙，且可預見將自己所有之存摺、金融卡及密碼等金融
    帳戶資料交付或提供他人使用，可能因此供不法詐欺集團用
    以詐騙他人將款項匯入後，再加以提領，並能預見可能因而
    幫助他人從事詐欺取財之財產犯罪，竟不違背其本意，基於
    幫助姓名年籍不詳之成年詐欺集團人員詐欺取財之不確定犯
    意，先於民國九十九年四月十六日至遠東國際商業銀行（下
    稱遠東商銀）信義分行申請開設000000000000
    00號帳戶，並隨即在不詳之時間、地點將該帳戶之存摺、
    金融卡及提款密碼交付予真實姓名、年籍均不詳之成年詐欺
    集團成員使用，幫助該犯罪集團詐欺取財。該犯罪集團成員
    乃基於意圖為自己不法所有之犯意，先後在露天拍賣網站及
    雅虎奇摩拍賣網站上刊登拍賣電腦等商品之不實訊息，使如
    附表所示之被害人朱詩媛等五人信以為真，陷於錯誤，而分
    別於附表所示時間將新臺幣（下同）五千元至一萬三千五百
    元不等之款項轉帳或匯入被告洪永鴻上開帳戶內，並旋為詐
    騙集團成員提領花用（上開詐欺取財行為之詳細時間、方法
    、被害人姓名及金額均詳如附表所示）。嗣被害人朱詩媛等
    五人發覺受騙，始報警處理，而循線查獲上情等事實，雖據
    被告洪永鴻坦承有開立遠東商銀信義分行00000000
    000000號帳戶後，隨即將上開申辦之存摺、金融卡及
    密碼交予他人，惟矢口否認有何幫助詐欺犯行，辯稱：係白
    順仁要伊去遠東商銀申辦帳戶，稱係要交給人家，伊不同意
    ，但白順仁態度很兇，還對伊恫稱如果不按照指示去做，伊
    就會有危險，且白順仁之前曾傷害過伊，伊不敢反抗，就去
    申辦帳戶，白順仁還將伊拉去林錫麟之住處，白順仁與林錫
    麟作溝通後，白順仁就先離開，後來伊就在新北市中和區附
    近，將上開存摺等物交給林錫麟。又白順仁、林錫麟並沒有
    表明要上開存摺等物之用途，僅表示並不會怎麼樣云云（詳
    原審卷第二六頁、第三八頁背面、第二三九頁）。然查：
    我就不要，之後就沒有聯絡云云，經查：
（一）被告洪永鴻於九十九年四月十六日開立遠東商銀信義分行
      00000000000000號帳戶後，即將上開帳戶
      存摺、金融卡及密碼等物交予他人等情，此據被告洪永鴻
      供承在卷，復有遠東商銀九十九年五月二十六日（九九）
      遠銀詢字第００００七一五號函暨檢附之資料在卷可稽（
      詳偵字第一二八三五號卷第八九頁至第九二頁）。另證人
      即被害人朱詩媛、被害人林楷為、許美華、黃虹綾、蔡慶
      祥如何遭詐騙集團成員以上揭方式詐騙，而轉帳或匯款至
      被告洪永鴻所申辦上開帳戶，亦據被害人朱詩媛、林楷為
      、許美華、黃虹綾、蔡慶祥於警詢中證述綦詳，並有郵政
      跨行匯款申請書（被害人朱詩媛部分）、郵政自動櫃員機
      交易明細表（被害人林楷為部分）、土地銀行ｅＡＴＭ明
      細表（被害人許美華部分）、郵政跨行匯款申請書（被害
      人黃虹綾部分）、中國信託自動櫃員機交易明細表（被害
      人蔡慶祥部分）及上開帳戶交易往來明細表等在卷可稽。
（二）被告洪永鴻雖辯稱：存摺等物係因白順仁恐嚇伊而交付，
      且之前白順仁曾經傷害過伊，伊不敢反抗，始將該帳戶之
      存摺等物依白順仁之要求交付予林錫麟云云。然此部分應
      審究者，為被告洪永鴻有否將上開存摺等物交予白順仁或
      林錫麟？被告洪永鴻交付該帳戶之行為，是否係基於白順
      仁之恐嚇或其曾傷害過被告之行為所致？查：
  １、證人白順仁、林錫麟於原審審理時到庭均結證稱否認有以
      恐嚇或傷害之方式要求被告交付存摺等物，且亦否認有收
      受被告洪永鴻所交付之上開存摺等物等語。而被告洪永鴻
      亦供承對於白順仁傷害及恐嚇之行為，並未報警處理，苟
      白順仁或林錫麟確有對被告為恐嚇或傷害致其交付存摺等
      物之行為，則不惟白順仁、林錫麟可能涉嫌恐嚇取財或傷
      害罪嫌，而被告洪永鴻亦可能遭誤認為詐欺罪之幫助犯，
      此攸關被告權益甚大，則被告洪永鴻焉有未報警處理或立
      即至銀行辦理停用帳戶之理？此顯與常理有悖。
  ２、被告洪永鴻於警詢、偵訊及原審準備程序時，原係辯稱：
      其上開存摺等物係放於機車置物箱內遭竊云云，嗣後始改
      口辯稱：係遭白順仁恐嚇、傷害而交付存摺等物云云。則
      被告洪永鴻前後辯解不一，且無其他積極證據足資佐證，
      其上開辯解是否屬實，即有可疑。
  ３、若被告洪永鴻確係因白順仁、林錫麟之恐嚇或傷害，致其
      心生畏懼而不得不交付上開存摺等物，何以不於遭檢警偵
      訊時，即將上開遭恐嚇、傷害之實情告知檢調，以保障自
      身權益，反而辯稱上開存摺等物係於機車置物箱內遭竊，
      而讓自己陷於刑事訴追處罰之理？此亦顯與常情有違。
  ４、證人白順仁於原審審理中證稱：其與被告洪永鴻係國中同
      學，也是鄰居，其與林錫麟也一起工作過，但其並沒有要
      求被告至遠東商銀開設帳戶，亦沒有要林錫麟取走被告之
      存摺、金融卡及密碼等物，其聽被告洪永鴻說是機車的置
      物箱被撬開，存摺被拿走，另其與被告洪永鴻認識的期間
      ，爭執與糾紛是一定會有的，有時候被告洪永鴻打其，有
      時候其打被告洪永鴻，其並沒有恐嚇被告洪永鴻等語（詳
      原審卷第二一八頁背面至第二二二頁背面）。然被告洪永
      鴻對於上開證人之證述，於原審審理時僅表示是因為林錫
      麟找伊去工作這件事，所以「提醒」伊去辦存摺，而當時
      證人白順仁與伊吵完架沒多久，跟伊講話口氣「很兇」，
      也跟伊提到去開設帳戶的事情，林錫麟把伊帳戶資料拿走
      ，那天伊剛好有喝酒，所以以為伊是放在機車前面的置物
      箱遺失，還是伊自己拿給他，伊真的喝醉了云云（詳原審
      卷第二二三頁），此不僅與被告洪永鴻指稱白順仁有恐嚇
      或傷害致伊交付前開存摺等物之辯解不同，反而不清楚前
      開帳戶存摺等物究竟是交給林錫麟還是放在機車置物箱遭
      竊，是被告洪永鴻之辯解，顯有瑕疵可指，尚難憑採。
  ５、證人林錫麟於原審審理時結證稱：伊係好幾年前與被告工
      作時認識的，在九十九年間有見過三、四次面，伊九十九
      年八月二十五日因車禍受傷時，被告洪永鴻也有來醫院看
      過伊，被告並沒有將存摺、金融卡、密碼等物交給伊，被
      告也沒有在九十九年四月間與伊及伊配偶在新北市中和區
      見過面。本件係白順仁將被告洪永鴻之上開存摺等物拿給
      餐館的老闆，這是白順仁告訴伊的，而被告洪永鴻也告訴
      伊白順仁將其存摺等物拿走，不知道該怎麼辦云云（詳原
      審卷第一九九頁至第二０四頁）。惟證人林錫麟所稱被告
      洪永鴻及白順仁告訴伊係白順仁將上開存摺等物拿走之證
      詞，不僅與被告洪永鴻所辯上開存摺係交予林錫麟之辯解
      不符，且白順仁是否會將其取走上開存摺等物之不法行為
      告訴林錫麟，實不無疑義。是證人林錫麟之上開證詞，既
      有上開瑕疵，亦無其他證據佐證，尚難憑採。
  ６、被告洪永鴻於原審審理時供承其有於林錫麟上開九十九年
      八月二十五日車禍後之住院期間探望林錫麟等語。惟本件
      林錫麟若與白順仁一同謀議，由白順仁以恐嚇或傷害方式
      ，要求被告洪永鴻交付上開存摺等物予林錫麟，則被告洪
      永鴻焉有於案發後尚至醫院探望林錫麟之理？此與常情顯
      屬有違，是被告洪永鴻上開辯解，亦難採信。
  ７、又被告洪永鴻於申辦帳戶、交付上開存摺等物予他人之過
      程中，有相當多之機會得以報警處理或尋求協助，其卻捨
      此不為，不無可疑。佐以本件若無被告洪永鴻積極至銀行
      申辦帳戶，並交付上開存摺等物予他人等行為加以配合，
      他人焉有取得被告存摺等物之理？況被告洪永鴻明知交付
      帳戶予他人之行為可能涉嫌幫助詐欺罪嫌（詳後述），其
      仍執意為之，顯見被告洪永鴻仍有相當之自由意志程度，
      是被告洪永鴻所辯遭恐嚇或傷害而不敢反抗，顯係卸責之
      詞，尚難憑採。
（三）被告洪永鴻復辯稱：白順仁、林錫麟並沒有表明要前開存
      摺等物之用途，僅表示並不會怎麼樣云云。惟查：
  １、本件並無證據證明被告洪永鴻確係將上開存摺等物交付予
      白順仁或林錫麟，已如前述，則被告洪永鴻此部分之辯解
      ，即無前提事實存在，尚難憑採。
  ２、查存款帳戶為個人理財之工具，該帳戶之存摺及金融卡，
      僅係供使用人作為存款、提款、匯款或轉帳之工具，一般
      人在正常情況下，皆可以存入最低開戶金額之方式自行向
      銀行自由申請開立存款帳戶，而領取帳戶存摺及金融卡使
      用，並無任何特定身分之限制，且得同時在不同金融機構
      申請多數存款帳戶使用，此乃眾所週知之事實；苟非意在
      將該存款帳戶作為犯罪之不法目的或掩飾真實身分，本可
      自行向金融行庫開戶使用，實無蒐集他人存款帳戶存摺或
      金融卡之必要，足見他人不以自己名義申請開戶，反以其
      他方式向不特定人蒐集、收購或借用他人之金融機構帳戶
      使用，衡情，應能懷疑蒐集收購或借用帳戶之人，其目的
      係在於供不法詐騙份子用以詐使他人將款項匯入後，再加
      以提領之用。且近來以各種理由，撥打至一般民眾家裡，
      佯稱退稅、欠款、查詢帳戶、中獎等方式詐欺取財之犯罪
      類型層出不窮，而該等犯罪，多數均利用人頭帳戶作為出
      入帳戶，已經媒體廣為披載，被告洪永鴻係成年之人，對
      此應知之甚詳，況依本件開戶檢核作業事項之勾選之記載
      （見前開偵卷第九一頁），銀行人員於被告洪永鴻開戶時
      已向被告宣導提供帳戶交詐騙集團使用，涉嫌違反刑法幫
      助詐欺罪，得處五年以下有期徒刑。惟被告洪永鴻竟仍將
      其所有前開帳戶之存摺、金融卡及密碼等金融機構帳戶資
      料交付姓名年籍不詳之成年詐騙集團成員使用，而被利用
      為犯詐欺取財罪之出入帳戶使用，依卷內事證，雖無證據
      證明被告知悉詐騙集團成員如何犯罪，惟該等詐騙成員將
      被告交付之帳戶供作提領詐騙款項之用，當為被告所能預
      見，且果真被利用作為詐欺取財之轉帳帳戶，又不違背被
      告之本意，足認被告有以提供帳戶予他人，幫助他人犯詐
      欺取財罪之不確定故意，應堪認定。
    綜上所述，本件事證明確，被告洪永鴻犯行堪以認定，應予
    依法論科。核被告洪永鴻所為，係犯刑法第三十條第一項、
    第三百三十九條第一項之幫助詐欺取財罪。再被告以幫助之
    意思，參與構成要件以外之行為，為幫助犯，依刑法第三十
    條第二項規定，依正犯之刑減輕之。又被告洪永鴻既僅提供
    上開帳戶之存摺、金融卡及密碼予該成年詐騙集團成員一次
    ，應認被告僅有一幫助行為，縱日後該詐騙集團運用時間與
    狀態有別而有應以數罪論斷之詐欺取財之犯行，仍無從認為
    被告所為係數罪，即不得分別論以幫助詐欺取財而以數罪名
    論斷之，僅得論以一罪。並爰審酌被告洪永鴻提供帳戶供詐
    欺集團使用，不僅助長詐欺等財產犯罪於社會上充斥橫行，
    且因有「人頭戶」包藏掩飾致而查緝困難之故，幕後犯罪人
    得以逍遙法外，致使此類犯罪手法層出不窮，所為實已影響
    社會正常經濟交易安全秩序，增加被害人尋求救濟之困難，
    並使犯罪之追查趨於複雜，顯無足取，惟念及被告罹患精神
    分裂症之症狀，有臺北市立聯合醫院九十九年十月六日北市
    醫松字第０九九三０三五一七００號函暨被告之病歷在卷可
    稽（詳原審卷第五四頁至第一三一頁），併參酌其生活狀況
    、智識程度、犯罪之動機、目的、手段、犯後否認犯行，且
    態度欠佳等一切情狀，量處有期徒刑四月，並諭知易科罰金
    之折算標準等，業已詳敘其所憑證據、認定理由及量刑依據
    。從形式上觀察，原判決已敘明審酌刑法第五十七條所列事
    項之理由，並無認定事實錯誤、量刑瑕疵或違背法令之情形
    。
三、本件被告洪永鴻不服原判決，提起上訴，上訴理由略以：本
    人因患有精神疾病，才會做出錯誤判斷，因證人白順仁自幼
    即時常向本人索取財物，本人於此順便對白順仁提告訴，請
    長官為我要回公道，白順仁於八十六年在本人家中以板凳傷
    害本人臉頰（此有本人女友詹娗羽可以做證，六十八年次住
    吳興街六百巷，電話0000000），九十年間，白順仁
    向本人借用重型機車車號ＡＸＴ二八六號，至今強佔未歸還
    ，九十二年間（因當時本人在勒戒中無法到醫院查看日期）
    還曾因本人向其要回機車未果時，以炊具攻擊本人臉頰，此
    二次均有臺北醫學院附設醫院治療之縫合資料紀錄，而此次
    詐欺案件確實係因白順仁利用本人畏懼他的霸道，粗蠻不講
    理，而本人前往申辦帳戶時，白順仁還有毆打過本人，並對
    本人辯稱帳戶是薪資請領要使用，要本人將帳戶給林錫麟處
    理，本人才會誤信而發生錯誤，懇請長官斟酌本人當時處境
    ，本件是白順仁挾怨報復後，恃懼成慌，白順仁還恐嚇不得
    報警，懇請對白順仁、林錫麟進行測謊比對，以維清白，當
    時是白順仁很兇的告訴我，我與林錫麟的薪資給款需要帳戶
    ，交付一百元給被告洪永鴻後，很兇的對我說，你去申請一
    本遠東商銀的帳戶後拿回來給我使用，我因前幾天才被他打
    ，精神情況欠佳下心生畏懼，即只要依其指示而申一本遠東
    商銀的帳戶，並在他租屋處交付給他查看，看完後他就連絡
    林錫麟，並要我到林錫麟住處，我依白順仁的指示前往林錫
    麟的住處，林錫麟在看過之後，即要我跟隨前往中和某餐廳
    門口，林錫麟便當場拿走我的帳戶資料，因為我當時有喝酒
    ，精神也不太好，我便匆匆離去，直到案發當天，白順仁要
    我到銀行掛失，我便與警方前往分局做筆錄，至於我在警局
    所做的筆錄內容，也都是白順仁要我那樣講，事後白順仁還
    要脅我不要亂說，一切事實經過就是如此請長官正義司法為
    我申怨，給我清白，並且我要對白順仁提出傷害、恐嚇及侵
    占告訴，本人係因為曾患有精神疾病，曾在臺北市立聯合醫
    院松德院區精神科住院接受治療，所以辨識能力較差而將帳
    戶交付予他人，又本人復係因為受到白順仁脅迫，所以是屬
    於要避免自己身體、自由等之緊急危難而出於不得已之行為
    ，請長官釋懷云云。然查：
（一）被告洪永鴻於上訴狀內載明：白順仁有傷害、恐嚇及侵占
      行為，並表示要對白順仁提出告訴，惟此部分係屬於檢察
      機關之權限，且上開部分並非原審審理及檢察官起訴之範
      圍，本院自無法置喙，被告洪永鴻執此作為上訴之理由，
      自難認有何具體之理由。
（二）原審於審理時已分別傳喚證人白順仁及林錫麟到庭結證明
      確，無從證明被告洪永鴻所申請之前述遠東商銀帳戶係交
      付予白順仁，已據原審於判決書中載之綦詳，況按刑法第
      二十八條之共同正犯，係指二人以上共同實行犯罪之行為
      而言，幫助他人犯罪，並非實行之正犯，在事實上雖有二
      人以上幫助詐欺，要亦各負幫助詐欺罪責，無適用刑法第
      二十八條之規定論處共同幫助詐欺罪刑，最高法院三十三
      年上字第七九三號著有判例可參。亦即幫助犯並無共同正
      犯之適用，而係各自負擔其幫助罪責，並非二人各自幫助
      ，僅其一人負罪責，另一人無庸負責，故縱如被告洪永鴻
      所辯，係依白順仁之指示前往遠東商銀開戶後，將上開帳
      戶交付予白順仁，惟存款帳戶為個人理財之工具，一般人
      在正常情況下，皆可以存入最低開戶金額之方式自行向銀
      行自由申請開立存款帳戶，而領取帳戶存摺及金融卡使用
      ，並無任何特定身分之限制，足見被告洪永鴻於申辦前揭
      帳戶後交付予白順仁使用，被告洪永鴻應有幫助詐欺之認
      識甚明，此僅係白順仁是否另涉犯幫助詐欺罪，與被告洪
      永鴻自己本身成立之犯罪無涉，無從執此即解免被告洪永
      鴻幫助詐欺之犯行無訛。
（三）又按測謊之鑑驗，係就受測人對相關事項之詢答，對應其
      神經、呼吸、心跳等反應而判斷，其鑑驗結果有時亦因受
      測人之生理、心理因素而受影響，該鑑驗結果固可為審判
      之參考，但非為判斷之唯一及絕對之依據，鑑驗結果是否
      可採，應由法院斟酌取捨，最高法院八十五年度台上字第
      五七九一號判決可資參照，從而測謊鑑定之過程，係以被
      告對於事實陳述時之情緒波動程度作為判別鑑定對象，其
      是否呈情緒波動，恆依受測者陳述當時之心理、生理、情
      緒或壓力等因素之影響。查案發迄被告洪永鴻聲請測謊已
      十一個月，則證人白順仁、林錫麟現時陳述是否仍呈情緒
      波動顯屬有疑，又測謊資料固可為認定事實之參考，但不
      能作為認定被告犯罪與否之絕對及唯一之證據，已如前述
      ，況依前述縱被告洪永鴻縱係將其所申辦之遠東商銀帳戶
      交付予白順仁，然此僅係白順仁是否亦成立幫助詐欺罪，
      與被告洪永鴻已經成立之犯罪無涉，縱測謊之結果為被告
      洪永鴻將帳戶交付予白順仁，亦無從執為有利於被告洪永
      鴻之認定，自無測謊之必要。
（四）又被告洪永鴻以曾前往臺北市立聯合醫院松德院區精神科
      住院接受治療，所以辨識能力較差而將帳戶交付予他人為
      由提起上訴，惟原審於量刑時已審酌：．．惟念及被告罹
      患精神分裂症之症狀，有臺北市立聯合醫院九十九年十月
      六日北市醫松字第０九九三０三五一七００號函暨被告之
      病歷在卷可稽（詳原審卷第五四頁至第一三一頁）等情（
      詳原審判決書第九頁），故此點亦難認為有何具體之理由
      。
（五）末查被告洪永鴻以其將帳戶交付予白順仁係緊急避難為由
      主張免責，惟原審傳喚證人白順仁、林錫麟已難認被告洪
      永鴻將帳戶交付予白順仁，業如前述，況緊急避難行為，
      以自己或他人之生命、身體、自由、財產猝遇危難之際，
      非侵害他人法益別無救護之途，為必要之條件，本件被告
      洪永鴻係自行前往銀行開戶，此為上訴狀所詳載，當時並
      無任何緊急危難之情況，如自認係遭逼迫而前往銀行開戶
      ，當可於前往途中至警局報警或向銀行人員表示遭逼迫前
      來開戶請求援助，惟被告洪永鴻皆未如此，反而於開戶後
      即將帳戶交付予他人，被告洪永鴻之行為與緊急避難之行
      為不合至為明確。
  綜上，被告洪永鴻提起本件上訴既未附具體之理由，且其前揭
  事由縱然屬實，亦不足以認定原判決有何不當或違法之處，其
  上訴自不合法律上之程式，爰不經言詞辯論予以駁回。
據上論斷，應依刑事訴訟法第三百六十七條前段、第三百七十二
條，判決如主文。
中    華    民    國   100    年    3     月    10    日
                  刑事第十八庭審判長法  官  吳鴻章
                                    法  官  林銓正
                                    法  官  曾淑華
以上正本證明與原本無異。
不得上訴。
                                    書記官  王增華
中    華    民    國   100    年    3     月    10    日
附表：
┌──┬───┬───────┬───┬────┬────┐
│編號│施用詐│詐騙集團施用詐│被害人│損失金額│備註    │
│    │術之時│術之方法      │      │（新臺幣│        │
│    │間    │              │      │）      │        │
├──┼───┼───────┼───┼────┼────┤
│ 一 │九十九│於拍賣網站刊登│朱詩媛│五千元  │一、朱詩│
│    │年四月│販賣物品之虛偽│      │        │媛於報案│
│    │十九日│訊息。        │      │        │時並未明│
│    │      │              │      │        │確指稱購│
│    │      │              │      │        │買之物品│
│    │      │              │      │        │為何。  │
│    │      │              │      │        │二、匯款│
│    │      │              │      │        │時間：同│
│    │      │              │      │        │日下午十│
│    │      │              │      │        │四時十四│
│    │      │              │      │        │分許    │
├──┼───┼───────┼───┼────┼────┤
│ 二 │九十九│於雅虎奇摩拍賣│林楷為│一萬三千│匯款時間│
│    │年四月│網站上刊登販賣│      │元      │：同日下│
│    │十九日│電腦一台之虛偽│      │        │午十四時│
│    │      │訊息          │      │        │四十三分│
│    │      │              │      │        │許      │
├──┼───┼───────┼───┼────┼────┤
│ 三 │九十九│於雅虎奇摩拍賣│許美華│一萬三千│匯款時間│
│    │年四月│網站上刊登販賣│      │五百元  │：同日下│
│    │十九日│ＬＶ皮包一個之│      │        │午十四時│
│    │      │虛偽訊息      │      │        │四十六分│
│    │      │              │      │        │許      │
├──┼───┼───────┼───┼────┼────┤
│ 四 │九十九│於露天拍賣網站│黃虹綾│六千元  │匯款時間│
│    │年四月│上刊登販賣行動│      │        │：同日下│
│    │十九日│電話一支之虛偽│      │        │午十五時│
│    │      │訊息          │      │        │十五分許│
├──┼───┼───────┼───┼────┼────┤
│ 五 │九十九│於露天拍賣網站│蔡慶祥│五千元  │匯款時間│
│    │年四月│上刊登販賣腳踏│      │        │：同日下│
│    │十九日│車一台之虛偽訊│      │        │午十六時│
│    │      │息            │      │        │七分許  │
└──┴───┴───────┴───┴────┴────┘